臺灣臺中地方法院刑事判決　　　　　　　99年度訴字第2915號
公　訴　人　臺灣臺中地方法院檢察署檢察官
被　　　告　方麗青
選任辯護人　周啟同律師
上列被告因毒品危害防制條例案件，經檢察官提起公訴（99年度
偵字第18556號），本院判決如下：
    主    文
方麗青犯如附表所示之罪，各判處如附表所示之刑。主刑部分，
應執行有期徒刑捌年陸月。
    犯罪事實
一、方麗青明知海洛因為毒品危害防制條例列管之第一級毒品，
    不得非法販賣，竟意圖營利，基於販賣第一級毒品海洛因之
    犯意，以其所有之電話號碼 0000000000號NOKIA廠牌手機，
    作為與購買第一級毒品海洛因之林建逸（所涉施用或持有第
    一級毒品罪部分，由檢察官另案偵查）聯繫之工具，而為如
    附表編號 1至4所示之4次販賣第一級毒品海洛因犯行。嗣經
    警方於 99年8月8日17時10分許，在臺中市○○區○○路150
    之 7號前，發現林建逸行跡可疑而上前盤查，林建逸心虛，
    主動交出放在其衣服口袋內，甫向方麗青購買之第一級毒品
    海洛因1包（含袋重0.2公克、淨重0.0615公克、驗餘淨重0.
    0604公克），並循線帶同警方於同日17時40分許，至其購買
    第一級毒品海洛因之來源處所，即方麗青位於臺中市○○區
    ○○路 172號「小菁檳榔攤」，警方取得方麗青之同意後進
    行搜索，在該檳榔攤內扣得其所有供販賣第一級毒品海洛因
    所用之NOKIA廠牌手機1支（含電話號碼0000000000號SIM卡1
    張）、販毒帳冊1本，因而循線查悉上情。
二、方麗青基於轉讓第一級毒品海洛因之犯意，於99年8月8日上
    午 11時許，在臺中市○○區○○路154巷36弄7號5樓住處，
    無償轉讓第一級毒品海洛因 0.2公克予陳逸，供其施用。
    嗣因陳逸於同日17時40分許，在方麗青位於臺中市○○區
    ○○路 172號「小菁檳榔攤」為警查獲，於製作警詢筆錄時
    ，向警方供述其施用之第一級毒品海洛因來源為方麗青，警
    方因而循線查悉上情。
三、案經臺灣臺中市政府警察局第六分局報告臺灣臺中地方法院
    檢察署檢察官偵查起訴。
    理    由
一、證據能力部分：
（一）按被告以外之人於審判外之陳述，雖不符刑事訴訟法第15
      9條之1至之4等4條之規定，而經當事人於審判程序同意作
      為證據，法院審酌該言詞陳述或書面陳述作成時之情況，
      認為適當者，亦得為證據；當事人、代理人或辯護人於法
      院調查證據時，知有刑事訴訟法第159條第1項不得為證據
      之情形，而未於言詞辯論終結前聲明異議者，視為有前項
      之同意，同法第159條之5定有明文。本案所引用之證人陳
      逸、林建逸於警詢時之陳述及其他供述證據，其性質屬
      於審判外的陳述，而為傳聞證據，且查無符合刑事訴訟法
      第159條之1至之4等前4條之情形者，原雖無證據能力，然
      上開供述證據內容，業經本院審理時予以提示並告以要旨
      ，且經檢察官、被告方麗青及選任辯護人表示意見。當事
      人及辯護人已知上述供述證據乃傳聞證據，且同意作為證
      據或未於言詞辯論終結前，對該內容異議，依上開規定，
      已擬制其同意作為證據，本院審酌上開供述證據作成時，
      並無人情施壓或干擾，亦無不當取供之情形，認為以之作
      為本案之證據亦屬適當，而有證據能力。
（二）按被告以外之人於偵查中向檢察官所為陳述，除顯有不可
      信之情況者外，得為證據，刑事訴訟法第 159條之1第2項
      定有明文。本案所引用證人陳逸、林建逸於檢察官偵查
      中作證時具結所為之陳述，並無任何不法取供之情形，被
      告方麗青及其選任辯護人於本院審理時並未聲請詰問該等
      證人，本院亦未發現渠等之陳述有何顯有不可信之情況，
      揆諸上開說明，渠等於偵查中之證言自具有證據能力。
（三）除法律另有規定外，實施刑事訴訟程序之公務員因違背法
      定程序取得之證據，其有無證據能力之認定，應審酌人權
      保障及公共利益之均衡維護，刑事訴訟法第158之4定有明
      文。惟本案所引用之非供述證據，並無證據證明係實施刑
      事訴訟程序之公務員違背法定程序所取得，自應認均具有
      證據能力。
二、實體認定部分：
（一）上開4次販賣第一級毒品海洛因予林建逸及1次轉讓第一級
      毒品海洛因予陳逸之犯罪事實，迭據被告方麗青於99年
      8月 9日警詢時（詳警卷第6至13頁）、同日檢察官偵查時
      （詳偵卷第16至19頁）、本院行準備程序及審理時自白不
      諱，核與證人陳逸於99年8月9日警詢（詳警卷第14至21
      頁）、同日檢察官偵查時證述情節（詳偵卷第26至28頁）
      及證人林建逸於99年8月9日警詢（詳卷第24至28頁）、同
      日檢察官偵查時證述情節（詳偵卷第21至24頁）相符。
（二）此外，並有被告方麗青以其所有之電話號碼0000000000號
      手機，與林建逸持用之電話號碼0000000000號手機，為聯
      繫購買第一級毒品海洛因事宜，而於99年8月3日18時01
      分、18時03分通話之通聯紀錄（詳偵卷第47頁）；於同年
      月 4日16時07分通話之通聯紀錄（詳偵卷第47頁背面）；
      於同年月 7日13時、14時24分通話之通聯紀錄（詳偵卷第
      50頁）；於同年月 8日17時02分通話之通聯紀錄（詳偵卷
      第51頁）在卷可稽。
（三）警方於99年8月8日17時許，在臺中市○○區○○路150之7
      號前，發現林建逸行跡可疑而上前盤查，林建逸心虛，主
      動交出放在其衣服口袋內，甫向被告方麗青購買之第一級
      毒品海洛因1包（含袋重0.2公克、淨重0.0615公克、驗餘
      淨重0.0604公克），並循線帶同警方於同日17時40分許，
      至其購買第一級毒品海洛因之來源處所，即被告方麗青位
      於臺中市○○區○○路 172號「小菁檳榔攤」，經警方取
      得被告方麗青的同意後進行搜索，在該檳榔攤內扣得其所
      有供販賣第一級毒品海洛因所用之NOKIA廠牌手機1支（含
      電話號碼0000000000號SIM卡1張）、販毒帳冊 1本等情，
      有自願受搜索同意書、臺中市政府警察局第六分局扣押筆
      錄、扣押物品目錄表（林建逸部分）、自願受搜索同意書
      、臺中市政府警察局第六分局搜索、扣押筆錄、扣押物品
      目錄表（被告方麗青、同案被告陳逸部分）在卷可稽（
      詳警卷第30至60頁），並有被告方麗青所有上開 NOKIA廠
      牌手機1支（含電話號碼0000000000號SIM卡1張）、帳冊1
      本，扣案可資佐證。而證人林建逸為警查獲其甫向被告方
      麗青購買之第一級毒品海洛因 1包，經送行政院衛生署草
      屯療養院，以化學呈色法、氣相層析質譜法鑑定結果，檢
      出第一級毒品海洛因成分（含袋重 0.2公克、淨重0.0615
      公克、驗餘淨重0.0604公克），亦有該院99年9月3日草療
      鑑字第0990800238號鑑定書在卷可稽（詳偵卷第70頁）。
（四）證人林建逸為警查獲後，經警方採集其尿液，送往中山醫
      學大學附設醫院檢驗科藥物檢測中心，以免疫學分析法、
      氣相層析質譜分析法鑑驗結果，呈第一級毒品海洛因於人
      體代謝後之嗎啡陽性反應，有臺中市政府警察局第六分局
      協和派出所委託檢驗尿液代號與真實姓名對照表（尿液編
      號F-08-12，詳警卷第 65頁）、中山醫學大學附設醫院檢
      驗科藥物檢測中心尿液檢驗報告（詳偵卷第62頁）；而證
      人陳逸為警查獲後，經警方採集其尿液，送往中山醫學
      大學附設醫院檢驗科藥物檢測中心，以免疫學分析法、氣
      相層析質譜分析法鑑驗結果，呈第一級毒品海洛因於人體
      代謝後之嗎啡、可待因陽性反應，亦有臺中市政府警察局
      第六分局協和派出所委託檢驗尿液代號與真實姓名對照表
      （尿液編號F-08-11，詳警卷第 63頁）、中山醫學大學附
      設醫院檢驗科藥物檢測中心尿液檢驗報告（詳偵卷第61頁
      ）在卷可稽，足認證人林建逸、陳逸確實染有施用第一
      級毒品海洛因之惡習，而有第一級毒品海洛因之需求，渠
      等上開證詞，自當採信。
（五）衡以近年來毒品濫用，危害國民健康與社會安定日益嚴重
      ，治安機關對於販賣或施用毒品之犯罪行為，無不嚴加查
      緝，各傳播媒體對於政府大力掃毒之決心亦再三報導，已
      使第一級毒品海洛因不易取得且物稀價昂，被告方麗青與
      林建逸並無任何特殊情誼，苟被告於有償販賣第一級毒品
      海洛因之交易過程中無利可圖，縱屬至愚，亦無甘冒被取
      締移送法辦，判處重刑之危險而平白從事第一級毒品海洛
      因買賣之理。是其販入之價格必較其販出之價格為低，而
      有從中賺取買賣價差牟利之意圖及事實，應屬合理認定。
（六）被告方麗青雖於本院行準備程序及審理時陳稱：伊係與陳
      逸共同出資，向綽號「阿富」、「小興」、「阿牛」、
      「一塊」（以上係指同 1人之綽號，真實姓名涉及另案偵
      查不公開，詳卷內記載）之人購買第一級毒品海洛因後，
      共同販賣給林建逸等語。然查：
      (一)被告方麗青於警詢時陳稱：「（你所販賣之海洛因來源
        為何？如何聯絡交貨？數量、價格？如何收販賣所得？
        ）是 1名綽號叫『阿通』的男子交給我販賣，他都是用
        公用電話或親自到我檳榔攤交貨，每次他都交給我10小
        包，每包0.3公克《含袋重》，我再自己分裝成0.2公克
        1小包《含袋重》，他交貨後隔 2至3天會到我檳榔攤收
        錢。」；「（你販賣海洛因毒品1小包0.3公克《含袋重
        》，賣新臺幣1000元，從中賺取多少獲利？）我每次幫
        他賣 10小包3公克《含袋重》後，他會無償提供安非他
        命給我吸食，並會扣除我欠他賭資新臺幣 1萬元《我欠
        他賭資新臺幣7萬元》，扣至現今只欠他賭資新臺幣2萬
        元。」等語（詳警卷第11頁）；於檢察官偵查時陳稱：
        「（妳的海洛因跟誰購買？）我向綽號『阿通』之男子
        買的，因為我欠他錢，他分成10小包海洛因交給我，我
        再交付 1萬元現金給他。我欠他7萬元，我每賣1萬元即
        可以抵 1萬元之債務。」等語（詳偵卷第17頁）；於檢
        察官聲請羈押，經本院訊問時陳稱：「（為何會販毒？
        ）因為我欠『阿通』錢，欠 7萬元，他向我要錢，我問
        他是否可以分期，他說不行，他說要跟我先生講，我說
        不要，他又說要介紹我工作，可以抵賭債，沒有想到工
        作就是賣毒品。」；「（他要你賣幾次可以抵 7萬元？
        ）他1次拿10小包海洛因給我，抵1萬元，我1包賣500元
        及1000元。他拿過來的都是1包1000元，我再分成500元
        的。」等語（詳本院聲羈卷第 5頁），顯然與其於本院
        行準備程序及審理時陳稱其係與陳逸共同出資，向綽
        號「阿富」、「小興」、「阿牛」、「一塊」之人購買
        第一級毒品海洛因，再共同販賣給林建逸等情，存有極
        端的歧異，而被告方麗青向臺灣臺中地方法院檢察署告
        發綽號「阿富」、「小興」、「阿牛」、「一塊」之人
        ，涉嫌販賣第一級毒品海洛因，經該署檢察官指揮警方
        查證結果，亦未查獲該人任何販賣毒品之事證，並無因
        被告供出毒品來源，因而查獲其他正犯或共犯之情事，
        有該署99年度蒞字第8164號論告書在卷可查，是被告方
        麗青供稱其販賣第一級毒品海洛因的共犯為綽號「阿通
        」之人或其第一級毒品海洛因的來源為綽號「阿富」、
        「小興」、「阿牛」、「一塊」之人，均無具體證據以
        實其說，無從採信。
      (二)被告方麗青於上開警詢、檢察官及本院羈押訊問時陳稱
        其會販賣第一級毒品海洛因，係應綽號「阿通」之人的
        要求，且係為清償積欠「阿通」的賭債等語；於本院行
        準備程序及審理時卻改稱：其係與陳逸共同出資購買
        第一級毒品海洛因後，再共同販賣給林建逸等語；再於
        同日審理時改稱：是陳逸把第一級毒品海洛因放在伊
        那裡，如果有人要買，就叫伊出售等語（詳本院卷第10
        4 頁背面），就販賣給林建逸的第一級毒品海洛因，是
        應「阿通」之要求，為清償積欠「阿通」之賭債而販賣
        ，或與陳逸共同出資，共同販賣，或係由陳逸所寄
        賣，前後陳述之詞相互矛盾，已難採信。
      (三)證人陳逸於99年8月9日警詢時固坦承曾於99年8月7日
        ，在臺中市○○區○○路 172號「小菁檳榔攤」前，代
        被告方麗青轉交第一級毒品海洛因 1包給林建逸，惟堅
        詞否認參與被告方麗青販賣第一級毒品海洛因犯行（詳
        警卷第18至19、21頁）；於檢察官偵查時陳稱「（你幫
        方麗青交付海洛因給林建逸幾次？）我幫方麗青丟了 1
        包煙及1包檳榔給林建逸的車上，當天是 4、5天前。」
        ；「（知否煙盒裡面有海洛因？）不知道。」等語（詳
        偵卷第27頁）。而被告方麗青於99年8月9日檢察官偵查
        時陳稱：「（林建逸這 4次向你購買海洛因時，陳逸
        是否都有在檳榔攤內？）有，陳逸群知道我有販賣海洛
        因，他自99年 7月份開始知道我有販賣海洛因，他是看
        到另外 1個『阿弟』過來向我購買海洛因，他才知道的
        。」；「（陳逸幫你交付海洛因給林建逸幾次？） 1
        次，是4次裡面的第3次。因為當時我剛好在忙，我跟陳
        逸說，請他將這包東西交給『大吉』《指林建逸》。
        當時該包海洛因外面有用煙盒包裝。他曾經說過販賣海
        洛因是 1件很嚴重的事情，但他知道煙盒裡面是海洛因
        ，煙盒是打開的，他知道裡面是海洛因。我有答應他，
        債還完了就不再賣海洛因。」等語（詳偵卷第18頁）；
        於同日檢察官第 2次偵查時陳稱：「（陳逸幫你將海
        洛因交給林建逸之前，他有無看到妳將海洛因放進煙盒
        之過程？）沒有，林建逸打電話給我之後，我就先將毒
        品放進煙盒準備好了，放的過程，陳逸並沒有看到。
        」；「（你請陳逸將海洛因交給林建逸時，他是否知
        道裡面放的是海洛因？）知道，因為我賣香煙時是整包
        完整的，但我交給陳逸，香煙盒是開的，而且裡面並
        沒有任何1根香煙，香煙盒是MALL牌藍色包裝。」；「
        （陳逸除了這 1次外，有無幫你將海洛因交給別人過
        ？）沒有。」；「（當時香煙盒是開著或關著？）關著
        ，但關不緊，不過看不到裡面的東西。」；「（你把香
        煙盒交給陳逸時，跟他說什麼？）我說，這包煙拿出
        去給『大吉』。」；「（當時陳逸有無問你什麼？）
        沒有，他拿出去就馬上回來了。」；「（陳逸說當時
        不知道煙盒裡面放的是海洛因，你有無意見？）沒有意
        見。」；「（有無這個可能性？）有可能，因為他做事
        情很粗心，有時候東西掉了，他自己也不曉得，也許我
        煙盒交給他，他沒有仔細看，如果有仔細看，應該會知
        道，但若沒有仔細看，就不會知道裡面是海洛因。」等
        語（詳偵卷第30至31頁）；於本院審理時亦陳稱陳逸
        不知道伊交給林建逸的香煙盒裡面放的是海洛因等語（
        詳本院卷第104頁背面）；證人林建逸於 99年8月9日檢
        察官偵查時證稱：「（第3次購買海洛因時間？）99年8
        月 7日，我先電話聯絡之後，我到檳榔攤找她，但由其
        住在一起之陳逸將1包海洛因交給我，我將500元現金
        交付給方麗青。」；「（為何這一次會由陳逸將海洛
        因交給你？）我不知道，但我每次去找方麗青，陳逸
        也都在旁邊，這次交易，我去檳榔攤外，陳逸將海洛
        因交給我，他們都會先收錢，該天是方麗青出來檳榔攤
        外面向我收了500元，約隔1分鐘左右，陳逸自檳榔攤
        裡面將海洛因拿出來給我。」等語（詳偵卷第22頁）；
        同日檢察官第2次偵查時證稱：「（陳逸幫方麗青將
        海洛因給你時，該海洛因如何包裝？）放在香煙盒裡面
        ，香煙盒之包裝已經拆開，香煙盒裡面只有 1小包海洛
        因，並沒有任何香煙，他另外有丟 1包檳榔進入我車內
        ，他沒有跟我講話，直接把東西丟進車內。」；「（你
        覺得陳逸當時是否知道香煙盒裡面是海洛因？）我不
        確定，因為平常都是「阿姨」《指方麗青》拿出來給我
        ，只有那 1次是陳逸拿出來，我不確定陳逸是否知
        情。」等語（詳偵卷第33頁）。綜上可知，雖被告方麗
        青於 99年8月7日第3次販賣給林建逸的第一級毒品海洛
        因，是透過陳逸轉交給林建逸，然本案並無積極證據
        足資證明陳逸係明知該香煙盒內裝有第一級毒品海洛
        因，仍代被告方麗青轉交給林建逸，而有共犯販賣第一
        級毒品海洛因之事實（陳逸涉嫌販賣第一級毒品海洛
        因部分，業據檢察官為不起訴處分，並經臺灣高等法院
        臺中分院檢察署駁回再議確定），且由被告方麗青前開
        所述內容，適足以證明其於本院行準備程序及審理時所
        謂與陳逸合資共同販賣第一級毒品海洛因或陳逸寄
        賣第一級毒品海洛因之陳述，均屬不實之詞，無從採信
        。
      (四)綜合本案事證，被告方麗青 4次販賣第一級毒品海洛因
        予林建逸，係屬單獨為之，並無共同正犯存在，於本案
        亦無因被告供出毒品來源，因而查獲其他正犯或共犯之
        情事存在，附此說明。
（六）綜上所述，被告方麗青自白確有販賣第一級毒品海洛因4
      次予林建逸及轉讓第一級毒品海洛因予陳逸1次的犯罪
      情節，確與事實相符，本案事證明確，被告犯行均堪認定
      。
三、論罪科刑部分：
（一）查海洛因為毒品危害防制條例第2條第2項明定列管之第一
      級毒品，被告方麗青意圖營利，基於販賣第一級毒品海洛
      因之犯意，於附表編號1至4所示時間、地點，販賣第一級
      毒品海洛因予林建逸 4次，核其所為，均係犯毒品危害防
      制條例第4條第1項之販賣第一級毒品罪。被告基於轉讓第
      一級毒品海洛因之犯意，於附表編號 5所示時間、地點，
      轉讓第一級毒品海洛因予陳逸 1次，核其所為，係犯毒
      品危害防制條例第8條第1項之轉讓第一級毒品罪。被告於
      販賣第一級毒品及轉讓第一級毒品前，持有第一級毒品海
      洛因之低度行為，均為販賣之高度行為所吸收，均不另論
      罪。被告就附表編號 3所示之販賣第一級毒品海洛因犯行
      ，係利用不知情之陳逸為之，係間接正犯。被告所犯上
      開4次販賣第一級毒品海洛因犯行、1次轉讓第一級毒品海
      洛因犯行，犯意各別，時間、空間不同，應分論併罰。被
      告於偵查及審判中，就上開 4次販賣第一級毒品海洛因犯
      行、1 次轉讓第一級毒品海洛因犯行，均自白犯罪，有其
      各次筆錄在卷可證，合於毒品危害防制條例第 17條第2項
      之規定，爰均依該條項之規定減輕其刑。被告雖犯上開 4
      次販賣第一級毒品海洛因之犯行，然各次販賣第一級毒品
      海洛因，均僅有含袋重 0.2公克的數量，且各次犯罪所得
      款項均僅有 500元，犯罪不法所得不多，相對於長期大量
      販賣毒品之大毒梟而言，被告對社會治安及國民健康之危
      害較小，相較於販賣第一級毒品罪之法定刑為死刑或無期
      徒刑，處無期徒刑者，得併科新臺幣2000萬元以下之罰金
      ，其刑度不可謂不重，倘本案亦處以死刑或無期徒刑，或
      依毒品危害防制條例第 17條第2項規定減刑後之最低刑度
      有期徒刑15年，毋寧過重，且無從與前開大毒梟之惡行有
      所區隔，是其犯罪情狀相較於法定之重刑，在客觀上足以
      引起一般人之同情，情節尚堪憫恕，爰依刑法第59條之規
      定，酌量減輕其刑。被告就所犯 4次販賣第一級毒品罪，
      有毒品危害防制條例第17條第2項及刑法第59條規定之2種
      刑之減輕，依刑法第70條規定遞減之。
（二）刑法於94年2月2日修正公布，刪除第56條所定連續犯之規
      定，自95年7月1日施行。而基於概括犯意連續多次販賣毒
      品之行為，於刑法修正刪除連續犯規定之前，均依連續犯
      論以一罪。此次刑法第56條修正理由之說明謂：「對繼續
      犯同一罪名之罪者，均適用連續犯之規定論處，不無鼓勵
      犯罪之嫌，亦使國家刑罰權之行使發生不合理之現象。」
      ；「基於連續犯原為數罪之本質及刑罰公平原則之考量，
      爰刪除有關連續犯之規定。」等語，即係將本應各自獨立
      評價之數罪，回歸本來就應賦予複數法律效果之原貌。而
      所謂集合犯是指立法者所制定之犯罪構成要件中，本就預
      定有數個同種類之行為將反覆實行之犯罪而言，將各自實
      現犯罪構成要件之反覆多數行為，解釋為集合犯，而論以
      一罪。是以對於集合犯，必須從嚴解釋，以符合立法本旨
      。觀諸毒品危害防制條例所定之販賣第一級毒品罪之構成
      要件文義，實無從認定立法者本即預定該犯罪之本質，必
      有數個同種類行為而反覆實行之集合犯行，故販賣第一級
      毒品罪，難認係集合犯。因此，就刑法修正施行後多次販
      賣第一級毒品之犯行，採一罪一罰，始符合立法本旨（最
      高法院96年度臺上字第6048號判決參照）。被告方麗青所
      犯上開 4次販賣第一級毒品海洛因犯行，犯意各別、犯罪
      時間、空間互殊，無從成立集合犯或接續犯，附此說明。
（三）被告方麗青所犯之轉讓第一級毒品罪，其法定最輕本刑為
      有期徒刑 1年，且因被告於偵查、審判中均自白犯罪，尚
      得依毒品危害防制條例第 17條第2項規定減輕其刑，相較
      於被告明知第一級毒品海洛因足以嚴重戕害他人身心健康
      ，卻執行從事轉讓第一級毒品海洛因之犯行，危害國家社
      會治安之情節，難認有情輕法重，而有犯罪之情狀顯可憫
      恕，認科以最低度刑仍嫌過重之情形存在，無從適用刑法
      第59條規定減輕其刑。
（四）爰審酌被告方麗青前並無刑事前案紀錄，有臺灣高等法院
      被告前案紀錄表附卷可稽，堪認被告犯案前品行尚佳，被
      告轉讓第一級毒品海洛因及為貪圖不法利益，販賣第一級
      毒品海洛因，無視該毒品足以助長施用毒品之惡習，嚴重
      戕害國民身心健康，危害國家社會治安，造成施用者難以
      戒斷之生理成癮性及心理依賴性，犯罪動機及行為均值非
      難，惟被告販賣及轉讓第一級毒品海洛因數量均不多，各
      次販賣第一級毒品海洛因所得均僅有 500元，不法犯罪所
      得尚非甚鉅，被告犯後業已明確認知其行為之違法性及對
      國家、社會乃至他人之危害，犯後態度尚稱良好等一切情
      狀，分別量處如主文所示之刑，並定其應執行之刑，以示
      懲儆。檢察官雖具體請求本院就被告各次販賣第一級毒品
      海洛因罪，各判處有期徒刑10年，就轉讓第一級毒品海洛
      因罪，判處有期徒刑1年6月，並定其應執行之刑為有期徒
      刑17年，然被告於警詢、檢察官偵查及本院審理時均已自
      白認罪，犯後態度尚稱良好，被告各次販賣第一級毒品海
      洛因及轉讓第一級毒品海洛因之數量不多，販賣第一級毒
      品海洛因的不法所得並非甚鉅，相對於長期大量販賣毒品
      之大毒梟而言，被告對社會治安及國民健康之危害較小，
      業如前述，是檢察官之具體求刑，毋寧過重，自以本院依
      毒品危害防制條例第 17條第2項及刑法第59條規定遞減其
      刑後，再斟酌刑法第57條各款規定，所分別量處如主文所
      示之刑度，並定其應執行之刑為適當。
（五）沒收部分：
      按毒品危害防制條例第19條第1項規定：犯第4條之罪者，
      其供犯罪所用或因犯罪所得之財物，均沒收之，如全部或
      一部不能沒收時，追徵其價額或以其財產抵償之。但該條
      項並無如同條例第 18條第1項所定「不問屬於犯人與否，
      沒收之」之明文，自屬相對沒收主義之立法，是其應沒收
      之物，應以屬被告或共犯所有者為限。且按該條項規定，
      既採義務沒收主義，故販賣毒品所得之對價，不問其中成
      本若干，利潤多少，均應全部諭知沒收，貫徹政府查禁煙
      毒之決心，以符立法本旨。經查：
      (一)被告方麗青就附表編號1至4所示之販賣第一級毒品所得
        ，均未經扣押在案，爰依毒品危害防制條例第 19條第1
        項之規定，分別諭知沒收之，如全部或一部不能沒收時
        ，以被告財產抵償之。
      (二)扣案之NOKIA廠牌手機1支（含電話號碼0000000000號SI
        M卡1張）、販毒帳冊1本，為被告所有，供犯附表編1至
        4 所示販賣第一級毒品罪所用之物，業據被告供陳在卷
        ，爰依毒品危害防制條例第 19條第1項之規定，宣告沒
        收之。
      (三)至於本案另有扣押被告方麗青所有之甲基安非他命吸食
        器1支、同案被告陳逸所有之SONY ERICSSON廠牌手機
        1支（含電話號碼0000000000號SIM卡1張）、注射針筒1
        支、甲基安非他命吸食器 1支，均無積極證據證明與本
        案有關，且有關施用毒品之工具，復為被告方麗青、同
        案被告陳逸另涉其他刑事案件之重要證據，應於該案
        另為適法之處理，本院無從為沒收之諭知，附此說明。
      (四)林建逸為警查獲其甫向被告方麗青購買之第一級毒品海
        洛因1包（含袋重0.2公克、淨重0.0615公克、驗餘淨重
        0.0604公克），固為毒品危害防制條例第2條第2項明定
        列管之第一級毒品，然該毒品既經被告方麗青出售並交
        付予林建逸，且為林建逸涉犯施用或持有第一級毒品海
        洛因罪嫌之重要證物，本諸主刑、從刑不可分原則，自
        應於林建逸涉犯施用或持有第一級毒品海洛因罪，另為
        適法之處理，本院無從為沒收銷燬之諭知，附此說明。
據上論斷，應依刑事訴訟法第299條第1項前段，毒品危害防制條
例第4條第1項、第8條第1項、第17條第2項、第19條第1項，刑法
第11條、第59條、第51條第5款，判決如主文。
中    華    民    國   100    年    3     月    30    日
                  刑事第二庭  審判長法  官  鄭  永  玉
                                    法  官  施  慶  鴻
                                    法  官  陳  得  利
以上正本證明與原本無異。
如不服本判決應於收受判決後10日內向本院提出上訴書狀，並應
敘述具體理由；其未敘述上訴理由者，應於上訴期間屆滿後20日
內向本院補提理由書（均須按他造當事人之人數附繕本）「切勿
逕送上級法院」。
                                    書記官  吳  慕  先
中    華    民    國   100    年    3     月    30    日
附錄本案論罪科刑法條全文：
毒品危害防制條例第4條第1項
製造、運輸、販賣第一級毒品者，處死刑或無期徒刑；處無期徒
刑者，得併科新臺幣2千萬元以下罰金。
毒品危害防制條例第8條
轉讓第一級毒品者，處1年以上7年以下有期徒刑，得併科新臺幣
100萬元以下罰金。
附表
 ┌─┬─┬────┬────┬────────────────┬─────────┐
 │編│對│ 時間   │ 地點   │          犯罪事實              │     罪   刑      │
 │號│  │        │        │                                │                  │
 │  │象│        │        │                                │                  │
 ├─┼─┼────┼────┼────────────────┼─────────┤
 │01│林│99年8月3│臺中市北│林建逸以其所持用之電話號碼097058│方麗青販賣第一級毒│
 │  │建│日18時01│屯區同榮│1811號手機，於左列通話時間與方麗│品，處有期徒刑柒年│
 │  │逸│分、18時│路 172號│青所有之電話號碼0000000000號NOKI│捌月；未扣案之販賣│
 │  │  │03分通話│「小菁檳│A 廠牌手機，聯繫談妥第一級毒品海│第一級毒品所得新臺│
 │  │  │完畢後某│榔攤」前│洛因交易事宜後，雙方即於左列時間│幣伍佰元沒收之，如│
 │  │  │時      │        │、地點，由方麗青販賣價值新臺幣（│全部或一部不能沒收│
 │  │  │        │        │下同）500元之第一級毒品海洛因1包│時，以其財產抵償之│
 │  │  │        │        │（含袋重 0.2公克）予林建逸，並收│；扣案之 NOKIA廠牌│
 │  │  │        │        │取林建逸交付的500元。           │手機壹支（含電話號│
 │  │  │        │        │                                │碼 0000000000號SIM│
 │  │  │        │        │                                │卡壹張）、販毒帳冊│
 │  │  │        │        │                                │壹本沒收之。      │
 ├─┼─┼────┼────┼────────────────┼─────────┤
 │02│林│99年8月4│臺中市西│林建逸以其所持用之電話號碼097058│方麗青販賣第一級毒│
 │  │建│日16時07│屯區中清│1811號手機，於左列通話時間與方麗│品，處有期徒刑柒年│
 │  │逸│分通話完│路 154巷│青所有之電話號碼0000000000號NOKI│捌月；未扣案之販賣│
 │  │  │畢後某時│36弄7號5│A 廠牌手機，聯繫談妥第一級毒品海│第一級毒品所得新臺│
 │  │  │        │樓樓下  │洛因交易事宜後，雙方即於左列時間│幣伍佰元沒收之，如│
 │  │  │        │        │、地點，由方麗青販賣價值 500元之│全部或一部不能沒收│
 │  │  │        │        │第一級毒品海洛因1包（含袋重0.2公│時，以其財產抵償之│
 │  │  │        │        │克）予林建逸，並收取林建逸交付的│；扣案之 NOKIA廠牌│
 │  │  │        │        │500元。                         │手機壹支（含電話號│
 │  │  │        │        │                                │碼 0000000000號SIM│
 │  │  │        │        │                                │卡壹張）、販毒帳冊│
 │  │  │        │        │                                │壹本沒收之。      │
 ├─┼─┼────┼────┼────────────────┼─────────┤
 │03│林│99年8月7│臺中市北│林建逸以其所持用之電話號碼097058│方麗青販賣第一級毒│
 │  │建│日13時、│屯區同榮│1811號手機，於左列通話時間與方麗│品，處有期徒刑柒年│
 │  │逸│14時24分│路 172號│青所有之電話號碼0000000000號NOKI│捌月；未扣案之販賣│
 │  │  │通話完畢│「小菁檳│A 廠牌手機，聯繫談妥第一級毒品海│第一級毒品所得新臺│
 │  │  │後某時  │榔攤」前│洛因交易事宜後，雙方即於左列時間│幣伍佰元沒收之，如│
 │  │  │        │        │、地點，先由方麗青收取林建逸交付│全部或一部不能沒收│
 │  │  │        │        │的 500元，再由方麗青利用不知情的│時，以其財產抵償之│
 │  │  │        │        │陳逸將價值 500元之第一級毒品海│；扣案之 NOKIA廠牌│
 │  │  │        │        │洛因1包（含袋重0.2公克）交予林建│手機壹支（含電話號│
 │  │  │        │        │逸。                            │碼 0000000000號SIM│
 │  │  │        │        │                                │卡壹張）、販毒帳冊│
 │  │  │        │        │                                │壹本沒收之。      │
 ├─┼─┼────┼────┼────────────────┼─────────┤
 │04│林│99年8月8│臺中市北│林建逸以其所持用之電話號碼097058│方麗青販賣第一級毒│
 │  │建│日17時02│屯區同榮│1811號手機，於左列通話時間與方麗│品，處有期徒刑柒年│
 │  │逸│分通話完│路 172號│青所有之電話號碼0000000000號NOKI│捌月；未扣案之販賣│
 │  │  │畢後某時│「小菁檳│A 廠牌手機，聯繫談妥第一級毒品海│第一級毒品所得新臺│
 │  │  │        │榔攤」前│洛因交易事宜後，雙方即於左列時間│幣伍佰元沒收之，如│
 │  │  │        │        │、地點，由方麗青販賣價值 500元之│全部或一部不能沒收│
 │  │  │        │        │第一級毒品海洛因1包（含袋重0.2公│時，以其財產抵償之│
 │  │  │        │        │克）予林建逸，並收取林建逸交付的│；扣案之 NOKIA廠牌│
 │  │  │        │        │500元。                         │手機壹支（含電話號│
 │  │  │        │        │                                │碼 0000000000號SIM│
 │  │  │        │        │                                │卡壹張）、販毒帳冊│
 │  │  │        │        │                                │壹本沒收之。      │
 ├─┼─┼────┼────┼────────────────┼─────────┤
 │05│陳│99年8月8│臺中市西│方麗青無償轉讓第一級毒品海洛因0.│方麗青轉讓第一級毒│
 │  │逸│日11時許│屯區中清│2公克予陳逸，供其施用。       │品，處有期徒刑柒月│
 │  ││        │路 154巷│                                │。                │
 │  │  │        │36弄7號5│                                │                  │
 │  │  │        │樓      │                                │                  │
 └─┴─┴────┴────┴────────────────┴─────────┘